

COMPETENCES INFORMATIQUES

{LANGAGES}

JEE, Java SE, PHP, PL/SQL, HTML5, CSS3, JavaScript;

<IDE>

Suite Jetbrains, Eclipse, Android Studio;

"BDD"

SQL Server, MySQL,
Oracle:

'FRAMEWORKS'

Symfony, Android,
Bootstrap, JQuery;

+CMS+

WordPress;

.CONCEPTION.

Scrum, UML, CDM.

COMPETENCES TRANSVERSALES

- Organisation
- Polyvalence
- Autonomie
- Esprit d'équipe
- Coordination
- Résilience
- Optimisme
- Créativité
- Engagement

ME CONTACTER

NANTES (44300)

06 58 46 99 91 l.malozon@gmail.com

github.com/Louce linkedin.com/in/Imalozon

LUCILLE MALOZON

DEVELOPPEUSE WEB ET WEB MOBILE

Après 10 ans dans le secteur sanitaire et social,

j'ai choisi de me reconvertir dans le développement informatique.

Afin de valider mon titre D2WM je suis à la recherche d'un stage du 20 Septembre au 12 Novembre 2021.

Je souhaite ensuite poursuivre une année d'alternance dans le cadre du titre de conceptrice développeuse d'applications.

FORMATIONS

ENI ECOLE INFORMATIQUE, NANTES

Développeur Web et Web Mobile | Avril 2021 - Novembre 2021

- Préparation au titre D2WM (Homologué par l'Etat, niveau 5/Bac+2)
- > Projet 1: Java EE, SQL Server, HTML5, CSS3

Site d'enchères

Application web organisée en couches

> Projet 2: PHP, Symfony, MySQL, JavaScript
Site d'organisation d'évènements d'entreprises
Analyse, conception, développement, définition des tests

OPENCLASS ROOMS

Prépa Fullstack | Janvier 2021 - Avril 2021

- > Projet 1: WordPress Site de gestion locative
- > Projet 2: PHP, HTML5, CSS3 Extranet groupement Banques & Assurances

IFSI ROCKFELLER, LYON

Formation aux soins infirmiers | 2008 - 2009

> Diplôme d'Etat d'Aide-Soignante

EXPERIENCES PROFESSIONNELLES

RESPONSABLE UNITE DE SOINS

EHPAD La Chézalière - LNA Santé | Octobre 2017 - Juin 2020

- > Management
- > Coordination des soins
- > Gestion de projets

ASSISTANTE ADMINISTRATIVE

Cliniques Saint-Augustin & Jules Vernes | Mars 2017 - Septembre 2017

- > Secrétariat médical et gestion des lits
- > Gestion des flux patients et coordination du parcours de soins

AIDE-SOIGNANTE

Sept 2008 - Juillet 2013

> Gériatrie, Psychiatrie, Chirurgie orthopédique, Polyhandicap

INTERETS

- > Présidente de l'association Aiguilles & Papilles: promotion des arts du fil
- > Danse: danseuse et enseignante de 2005 à 2008
- > Voyages: Europe, Etats-Unis, Amérique Centrale